臺灣高雄地方法院刑事判決　　　　　　100年度侵訴字第124號
公　訴　人　臺灣高雄地方法院檢察署檢察官
被　　　告　潘信宏
選任辯護人　梁智豪律師
上列被告因妨害性自主罪案件，經檢察官提起公訴（100 年度偵
字第19342 號），本院判決如下：
    主  文
潘信宏對於未滿十四歲之女子為性交，處有期徒刑壹年捌月。緩
刑肆年，緩刑期間付保護管束，並應向檢察官指定之政府機關、
政府機構、行政法人、社區或其他符合公益目的之機構或團體提
供陸拾小時之義務勞務及接受法治教育課程肆場次。
    事  實
一、潘信宏於民國99年9 月間某日經由網路線上遊戲認識代號00
    00-000000 號女子（88年9 月出生，真實姓名年籍詳卷，下
    稱甲女），雙方進而交往成為男女朋友。其明知甲女為未滿
    14歲之女子，性自主及判斷能力均尚未成熟，竟仍基於對未
    滿14歲之女子為性交之犯意，於100 年5 月29日中午某時相
    邀甲女外出後，隨即騎乘車牌號碼不詳之機車搭載甲女前往
    位在高雄市岡山區（起訴書誤植為高雄市路竹區）之「愛之
    旅」汽車旅館，並在該汽車旅館之某不詳房號房間內，於未
    違反甲女意願之情形下，先以手褪去甲女身上衣物，旋即將
    其陰莖插入甲女陰道內之方式，與甲女為性交行為1 次。嗣
    因甲女將上情如實記載於日記內，甲女之母（代號0000-000
    000A，真實姓名年級詳卷，下稱甲母）於同年6 月5 日無意
    間閱覽該日記內容後察覺有異，向警方報案而查悉上情。
二、案經甲女、甲母訴由高雄市政府警察局岡山分局報告臺灣高
    雄地方法院檢察署檢察官偵查起訴。
    理  由
壹、程序方面：
一、按行政機關、司法機關及軍法機關所製作必須公示之文書，
    不得揭露被害人之姓名、出生年月日、住居所及其他足資識
    別被害人身分之資訊，性侵害犯罪防治法第12條第2 項定有
    明文。經查，本件判決書如記載被害人甲女及其母之真實姓
    名年籍資料，有揭露足以識別被害人甲女身分資訊之虞，爰
    依上開規定不記載其等姓名年籍資料，而就被害人甲女及其
    母部分均以代號為之（其等姓名年籍資料均詳卷）。
二、次按被告以外之人於審判外之陳述，雖不符刑事訴訟法第15
    9 條之1 至第159 條之4 之規定，而經當事人於審判程序同
    意作為證據，法院審酌該言詞陳述或書面陳述作成時之情況
    ，認為適當者，亦得為證據；又當事人、代理人或辯護人於
    法院調查證據時，知有第159 條第1 項不得為證據之情形，
    而未於言詞辯論終結前聲明異議者，視為有前項之同意，刑
    事訴訟法第159 條第1 項、第159 條之5 分別定有明文。查
    本判決所引用屬於傳聞證據之部分，均已依法踐行調查證據
    程序，且當事人於審判程序亦同意作為證據，而經本院審酌
    證據資料作成時之情況，並無違法不當及證明力明顯過低之
    瑕疵，亦無依法應排除其證據能力之情形，認以之作為證據
    應屬適當，故自有證據能力。
貳、實體方面：
一、訊據被告潘信宏對於上開犯罪事實均坦承不諱，核與證人即
    被害人甲女於偵查中之證述內容相符（見偵卷第6 至10頁）
    ，復有義大醫療財團法人義大醫院100 年6 月6 日受理疑似
    性侵害事件驗傷診斷書暨驗傷採證光碟及被害人甲女日記影
    本等件存卷可參（見偵查卷附物證存放袋），是被告之任意
    性自白核與事實相符；其次，甲女係88年9 月出生，於案發
    時為未滿14歲之女子，有卷附被害人甲女之戶口名簿影本、
    代號與姓名對照表各1 紙可稽（見偵查卷附物證存放袋），
    是被告於本院審理時既自承於為前開性交行為時對於甲女之
    年齡尚未滿14歲之情即已知悉，依此，則其對於未滿14歲女
    子為性交犯行，當屬事證明確，洵堪認定，應依法論罪科刑
    。
二、論罪科刑：
(一)、核被告所為，係犯刑法第227 條第1 項之對於未滿14歲之女
    子為性交罪。又被告係對未滿14歲之甲女犯上開罪名，雖屬
    對未滿18歲之少年故意犯罪，然因刑法第227 條第1 項已將
    「對未滿14歲之男女」列為犯罪構成要件之一，乃係以被害
    人年齡所設之特別規定，本院自無庸再依兒童及少年福利法
    第70條第1 項前段規定加重其刑，併予敘明。
(二)、復按刑法第59條規定犯罪之情狀可憫恕者，得酌量減輕其刑
    ，其所謂「犯罪之情狀」，與同法第57條規定科刑時應審酌
    之一切情狀，並非有截然不同之領域，於裁判上酌減其刑時
    ，應就犯罪一切情狀，予以全盤考量，審酌其犯罪有無可憫
    恕之事由（即有無特殊之原因與環境，在客觀上足以引起一
    般同情，以及宣告法定低度刑，是否猶嫌過重等等），以為
    判斷（參見最高法院95年度臺上字第6157號判決意旨參照）
    。而刑法第227 條第1 項對於未滿14歲之女子為性交罪，為
    法定本刑3 年以上10年以下有期徒刑之罪，刑度甚重。然同
    為對於未滿14歲之女子為性交之人，其原因動機不一，犯罪
    情節未必盡同，法律科處此類犯罪，所設之法定最低本刑卻
    同為「3 年以上10年以下有期徒刑」。於此情形，倘依其情
    狀處以3 年以下有期徒刑，即足以懲儆，並可達防衛社會之
    目的者，自非不可依客觀之犯行與主觀之惡性二者加以考量
    其情狀，是否有可憫恕之處，適用刑法第59條之規定酌量減
    輕其刑，期使個案裁判之量刑，能斟酌至當，符合比例原則
    。查本案被告係在網路上結識當時年齡11歲之甲女，雙方聯
    絡後相熟，並成為有感情基礎之男女朋友，在兩情相悅之情
    況下發生性交行為，雖為法所不許，惟其主觀惡性尚非重大
    ，與圖謀不軌之徒自屬有別，且被告於犯罪時甫滿20歲，因
    情不自禁而未能有效控制己身行為，犯後則始終坦承犯行，
    深表悔悟，其犯罪情狀堪可憫恕，縱量處法定最低刑度，以
    被告之犯罪情節而言，猶嫌過重，爰依刑法第59條規定酌量
    減輕其刑。
(三)、爰審酌被告認識被害人甲女後，明知被害人甲女係未滿14歲
    之少女，思慮均未臻成熟，欠缺完足之判斷性自主能力，竟
    未克制自己之性衝動，而對被害人甲女為性交行為，對於被
    害人甲女之身心健康及人格發展均有重大不良影響，實有不
    該，惟念及被告前無任何犯罪經科處罪刑之紀錄，素行尚可
    ，有臺灣高等法院被告前案紀錄表存卷可參（見本院卷第3
    頁），且犯後始終坦承犯行，知所悔悟，態度良好，與被害
    人甲女復係出於兩情相悅而為性交行為，並於偵查中主動與
    被害人及其家屬達成和解，賠償被害人及其家屬共計新臺幣
    20萬元，同時獲得被害人及其家屬諒解，已積極填補所造成
    之損害，有卷附和解書乙紙在卷可參（見偵查卷第18頁），
    暨兼衡其教育程度為高中畢業、家境小康、現從事冷凍板工
    作等一切具體情狀，量處如主文所示之刑，以資懲儆。
(四)、末查，被告前此未曾受有期徒刑以上刑之宣告，並已與被害
    人及其家屬達成和解賠償損害，獲得諒解等情，俱如前述，
    信其經此偵審程序及論罪科刑之教訓，當知警惕，應無再犯
    之虞，本院認其所宣告之刑，以暫不執行為適當，爰併宣告
    緩刑4 年。又為使被告加深因此次犯行所得之教訓及警惕，
    並於緩刑期間保持良好品行，及建立對兩性關係應有之正確
    認識，爰依刑法第74條第2 項第5 、8 款之規定，命被告於
    緩刑期間向檢察官指定之公益團體提供60小時之義務勞務，
    及接受法治教育4場次，以勵自新；另併依刑法第93條第1項
    第1 款、第2 款規定，命被告於緩刑期間付保護管束。
據上論斷，應依刑事訴訟法第299 條第1 項前段，刑法第227 條
第1 項、第59條、第74條第1 項第1 款、第2 項第5 款、第8 款
、第93條第1 項第1 款、第2款，判決如主文。
本案經檢察官郭來裕到庭執行職務。
中    華    民    國      100    年    11    月   17  日
                  刑事第十九庭  審判長法  官  陳志銘
                                      法  官  陳松檀
                                      法  官  鄭子文
以上正本證明與原本無異。
如不服本判決應於收受判決後10日內向本院提出上訴書狀，並應
敘述具體理由。其未敘述上訴理由者，應於上訴期間屆滿後20日
內向本院補提理由書(均須按他造當事人之人數附繕本)「切勿逕
送上級法院」。
中    華    民    國      100    年    11    月   17  日
                                      書記官  王立山
附錄本案論罪科刑法條：
中華民國刑法第227條第1項
對於未滿十四歲之男女為性交者，處 3 年以上 10 年以下有期
徒刑。